【裁判字號】    97,訴,1494
【裁判日期】    980630
【裁判案由】    妨害電腦使用罪
【裁判全文】
臺灣臺中地方法院刑事判決              97年度訴字第1494號
公  訴  人  臺灣臺中地方法院檢察署檢察官
被      告  丁○○
            乙○○
                    號之3
共      同
選任辯護人  李清輝律師
            白宗弘律師
上列被告等因妨害電腦使用罪等案件，經檢察官提起公訴（97年
度偵字第3579號），本院判決如下：
    主    文
丁○○、乙○○共同以電腦程式干擾他人電腦或其相關設備，致
生損害於他人，各處拘役伍拾玖日，併科罰金新臺幣陸萬元，拘
役部分，如易科罰金，均以新臺幣壹仟元折算壹日，罰金部分，
如易服勞役，均以新臺幣壹仟元折算壹日。
    犯罪事實
一、丁○○係設於臺中市○○區○○路3段447號21樓「聖僑資訊
    事業股份有限公司」（下稱聖僑公司）之負責人，乙○○係
    聖僑公司資訊部門技研組組長，負責程式設計工作，而聖僑
    公司係一國際行銷媒體通路規劃商，經營網路行銷、展覽行
    銷、國貿行銷、網路影像等業務。甲○○原係聖僑公司之業
    務經理，於民國96年7月31日因故離職後，以其妻己○○為
    名義，設立薪僑資訊整合有限公司（下稱薪僑公司，現改名
    為普拉瑞斯創意整合有限公司，設於臺中市○○○路○段184
    巷30號），並任總經理一職，而薪僑公司係經營電腦網路廣
    告平面、影像設計、行銷等業務項目，薪僑公司所有網址為
    「www.plas-rubber-machine.com」、「www.prm-video.com
    」、「www.prm-catalog.com」、「www.prm-mail.com」等
    網站，均係委由丙○○任負責人之設於臺中縣大里市○村街
    133巷7弄14號之達文西數位科技有限公司代為管理（下稱達
    文西公司，上揭網址所在IP位址係61.56.212.51）。緣聖僑
    公司與薪僑公司業務經營項目雷同，具商業競爭關係，於96
    年10月間某日，丁○○見薪僑公司所製作之廣告上宣稱可提
    供客戶「高畫質網路影像線上即時瀏覽動態影片技術」，致
    聖僑公司流失客戶，故於96年10月間某日，在上址之聖僑公
    司辦公室，指示乙○○對薪僑公司網站之網路連線功能進行
    干擾，乙○○於接獲丁○○上開指示後，即與丁○○基於干
    擾他人電腦相關設備之共同犯意聯絡，由乙○○自96年11月
    21日起至同年12月10止，在上址聖僑公司辦公室內，以電腦
    程式使用聖僑公司所申請之上網線路及聖僑公司以外的多個
    網路IP位址對外之連線，針定薪僑公司網站首頁，多次重覆
    以持續寄出大量封包的方式，對上揭薪僑公司之網站連結功
    能進行干擾 (即以DDoS阻斷式攻擊方式，藉由不當方式佔用
    系統分享資源，使薪僑公司之網路頻寬被佔用，達到干擾薪
    僑公司正常網路連線系統運作) ，致使薪僑公司網站及其他
    亦由達文西公司代管而位於同一IP位址61.56.212.51之數十
    家公司網站連結功能均無法正常運作，因而使薪僑公司之客
    戶無法順利登入薪僑公司網站收發國際貿易往來之電子郵件
    、達文西公司所代管網站之其他客戶網站無法連結、電子郵
    件無法正常收發，致生損害於薪僑、達文西公司。經達文西
    公司負責人丙○○於96年11月21日14時28分許，發現其公司
    所有IP位址61.56.212.51之網路伺服器流量異常，以防火牆
    流量監控程式，得知干擾來源之IP位址係61.225.5.223、61
    .225.2.8，即報警處理，丙○○並將薪僑公司上開網址移至
    IP位址為211.20.64.154之基隆機房，而上揭網路連線干擾
    行為，即隨著薪僑公司之網址轉移，嗣於96年12月7日下午3
    時30分至40分許，以wireshark軟體程式  (用以截錄封包使
    用之程式) ，進一步進行封包截取分析，發現來自泰國、墨
    西哥、中國大陸、印度等代理伺服器主機之不同來源封包中
    ，尋獲相同的申請IP位址122.127.211.102、220.140.113.3
    0，經以Tracert診斷工具  (係1個指令，用以追蹤封包所走
    的路徑)追查此IP來源，發現皆為透過h33.s152.ts.hinet.n
    et所提供之浮動IP，而肯定此2個IP皆為發動干擾行為之來
    源，嗣經臺中縣警察局霧峰分局會同內政部警政署刑事警察
    局，向ISP(即網路服務供應商) 中華電信公司調閱相關IP紀
    錄，查知前揭IP位址61.225.5.223及61.225.2.8為聖僑公司
    申請使用，復於96年12月21日15時20分許，經警持本院核發
    之搜索票，前往上址聖僑公司資訊部門執行搜索，經比對聖
    僑公司之連線紀錄，發現上開源自IP位址122.127.211.10 2
    及220.140.113.30之封包，皆係由聖僑公司所發送，而查悉
    丁○○、乙○○上揭妨害電腦使用之情事，並當場查扣聖僑
    公司所有之電腦主機14臺及NAS(網路硬碟)主機1臺。
二、案經薪僑公司之代表人己○○、總經理甲○○及達文西公司
    之代表人丙○○訴由臺中縣警察局霧峰分局報請臺灣臺中地
    方法院檢察署檢察官偵查起訴。
    理    由
一、本件被告丁○○、乙○○2人及其選任辯護人對於卷內書面
    證據資料之證據能力並未有所爭執，迄於言詞辯論終結前，
    亦未主張有何刑事訴訟法第159條第1項不得為證據之情形，
    應認其已同意本件 (含偵查卷及調查筆錄) 卷內之書面證據
    資料均得作為證據，且經本院審酌後，認本件卷內證據資料
    並無不適當之情形，應認均有證據能力，合先敘明。
二、訊據被告丁○○、乙○○均矢口否認有為上揭犯罪事實，被
    告丁○○辯稱：伊所成立之聖僑公司係從事國際行銷媒體通
    路規劃，供世界各國廠商瀏覽影片以觀看到國內外銷製造業
    的產品，因聖僑公司前經理甲○○將聖僑公司之宣傳單照抄
    另成立薪僑公司，且對外宣傳可提供與聖僑公司相同的瀏覽
    方式使客戶誤判，致聖僑公司流失7、8成客戶，伊事後已知
    錯不應以此方式偵測薪僑公司的流量，惟並非如起訴事實所
    稱之攻擊，蓋聖僑公司不會以自己的IP來攻擊，而甲○○在
    擔任聖僑公司經理6年期間，曾於95年3月至96年2月間將客
    戶資料轉到達文西公司，且達文西公司之代表人丙○○原亦
    係聖僑公司資訊部之網管人員之詞；被告乙○○辯稱：伊寫
    的程式功能、用途極多，本身具有瀏覽器的功能，網路服務
    回應時間、服務的地點，所有瀏覽過程的紀錄，該些紀錄都
    是程式開發的功能內，透過開發功能的程式，來分析是否可
    以提供世界各地瀏覽的網站，以便影片可以正常的播放，伊
    所寫的程式是「模擬瀏覽者瀏覽網頁的瀏覽器模擬程式」，
    並非攻擊程式之詞；又被告二人共同辯述：聖僑公司會為本
    件之測試，實因「高畫質網路影像線上即時瀏覽動態影片技
    術」係聖僑公司資訊部技研組花費近半年的時間所研究創新
    出的改良技術，伊等訝異為何有其他同業擁有此等技術，故
    利用向中華電信公司申請的撥接線路（ADSL:2M/10M)，測試
    薪僑公司在宣傳單上所指的功能與數據，以了解市場上是否
    有新的線上高畫質即時影音瀏覽數據，是聖僑公司所不及的
    或是技術外流或是有人刻意模仿，並無任何干擾告訴人薪僑
    或達文西等公司電腦或其他相關設備之認識與故意，且聖僑
    公司之網站不會因本案之測試行為當機，伊等因相信與聖僑
    公司相匹敵的競爭對手薪僑公司亦具有相同設備與實力，惟
    實際上薪僑公司僅係主機託人代管之小網站，始發生本案，
    伊等並無起訴書所稱之不確定故意，又本案係因告訴人薪僑
    公司「頻寬嚴重不夠」，伊等僅係以撥接線路模擬瀏覽者一
    般正常瀏覽的方式，在同一時間重覆瀏覽該網頁，希望把瀏
    覽的過程數據化，僅係瀏覽次數較多，惟不足以造成損害，
    故薪僑公司之電腦當機，實可能係因其網路頻寬不足或主機
    代管業者即告訴人達文西公司本身之疏失等原因所致，此亦
    經內政部警政署刑事警察局鑑識報告記載「是否係重大影響
    之故意干擾行為，應視其程式執行時執行緒參數、執行時間
    長短與對方網站頻寬大小及是否影響其提供正常服務而定」
    之內容明確在卷，與伊等之正常瀏覽行為無因果關係，且刑
    法第360條之修正理由已將合理之測試行為及合理之影響排
    除其不法性，又本案並無證據顯示薪僑公司網路連線系統有
    何癱瘓或無法正常連線及達文西公司網站當機無法提供服務
    等情形，自無所謂「對電腦及網路設備產生重大影響之故意
    干擾行為」存在，是伊等無成立犯罪之餘地等詞，經查：
(一)、內政部警政署刑事警察局於98年6月15日以刑研字第09800
      80876號電腦鑑識報告函覆本院，依其結論「2、…經查找
      所有扣案電腦，除證物編號000000000-0因無法將硬碟重
      組且開機時發生錯誤，無法鑑驗外，其餘電腦主機並無搜
      尋出與貴院所提供之原始碼相同之檔案。另電腦中若存放
      有該原始碼編譯後之執行檔，縱未有原始碼亦可執行該程
      式，然該執行檔檔名未知，本局無法得知係由何幾部電腦
      主機對薪僑公司寄出封包。3、…本案係為合理測試範圍
      進行測試或針對電腦及網路設備產生重大影響之故意干擾
      行為，應視其程式執行時執行緒參數、執行時間長短與對
      方網站頻寬大小及是否影響其提供正常服務而定」之內容
      ，可知該局在無法得知係由何幾部電腦主機對薪僑公司寄
      出封包之情形下，僅可提供本院以「程式執行時執行緒參
      數、執行時間長短與對方網站頻寬大小及是否影響其提供
      正常服務」等，作為判斷「究係合理測試範圍進行測試或
      係針對電腦及網路設備產生重大影響之故意干擾行為」之
      參佐標準，尚未能據此鑑識報告之結論意見，逕認本案無
      何對電腦及網路設備產生重大影響之故意干擾行為，合先
      敘明。
(二)、而上開電腦鑑識報告之結論3、明確認定「DDoS攻擊係藉
      由佔用網路資源方式使服務提供者無法正常提供服務」，
      且證人戊○○於本院勘驗時證述：目前乙○○正在修改登
      錄帳號的授權權限，路徑是MIS/A_AP/HTTPTESTOR/，這個
      目錄有個程式有一個HTTPTESTOR.exe的執行檔及另一個設
      定檔HTTPTESTOR.ini，HTTPTESTOR程式是紀錄主機存取的
      網址及使用者PROXY的IP，它所存取的頁面就是薪僑公司
      所架設的網頁，畫面PROXY分成三大類，其中一類TRANSPR
      ENT會帶出要求來源端的IP，另外二類ANNOYMOUS與HIGH A
      NNOYMITY這二類是匿名性，它不會帶出要求端的來源IP，
      因本案所使用的PROXY也就是HTTPTESTOR.ini這的檔案裡
      面所列的PROXYLIST有幾個為TRANSPRENT，所以由截錄的
      封包裡面可分析出來要求來源的IP，經查來源IP為聖僑公
      司等語 (見本院卷頁84) ，並有本院行勘驗程序時所列印
      之「HTTPTESTOR.ini」檔 (用途係讓主程式讀取代理伺服
      器再連結到目標主機) 資料及當庭執行被告乙○○所提供
      上揭程式原始碼結果為無法連線之訊息資料各1件在卷可
      參(見本院卷頁93、94)，又證人戊○○在本院審理時復具
      結證稱：當時霧峰分局偵查隊偵查佐詹坤穎將從達文西公
      司所截錄封包以電子郵件傳送予伊，依據封包所解析的內
      容，都是透過世界各地的PROXY(代理伺服器) 向達文西公
      司所代管薪僑公司的網站進行所謂DDoS阻斷式攻擊方式，
      從封包的內容中追出發出攻擊命令的原始IP，而查出是丁○○所有聖僑公司所發出，之所以認定係攻擊，係因這種
      手法是沒有任何1臺主機可以抵擋，當它透過發行的數量
      超過一定限度時，全世界的主機都無法抵擋，所以通稱為
      DDoS阻斷式攻擊方式，一般不會以DDoS阻斷式攻擊方式對
      網站為頻寬測試，都是以特定檔案，以上傳、下載的速度
      而計算主機可提供的頻寬服務，且不須要以同時多臺伺服
      器之方式為測試；在本院勘驗期日所勘驗的程式係從留存
      在查扣的主機內所流出，該程式會讀取二個檔案，一個是
      進行攻擊網址的檔案，另一個是透過PROXY的檔案，然後
      再透過PROXY對攻擊網址進行大量的存取動作，當天因為
      網路環境的關係無法連上網路，所以訊息是回覆超過存取
      時間，故該程式雖然可以執行，但是無法達到預期的效果
      ；封包都是逐一發出，只是對應的請求目標不同，例如同
      時有A、B兩台主機對此伺服器送出請求，伺服器傳送給A
      、B兩台主機封包的順序是逐一發送，只是每次發送的目
      標有可能是A或是B，本案是大量接收到請求的封包導致主
      機的當機，當機與否係依據當時的上線客戶量是不是超越
      主機設備的頻寬，這是主要的原因，其次再查作業系統或
      是軟體有無問題，最後再看硬體是否出狀況等語 (見本院
      卷頁118反至121 )，復有IP位址61.56.212.50:700之流量
      監控過濾來源位址61.225.5.223及61.225.2.8之IP，以及
      IP位址122.127.211.102、220.140.113.30之平均每伺服
      器1-5分鐘傳送1-3個申請封包等資料，並有中華電信股份
      有限公司客服處二客服第七作業中心函覆61.225.5.223、
      61.225.2.8、220.140.113.30等IP查詢資料之回覆單等件
      附卷可稽 (分別見臺中縣警察局霧峰分局中縣霧警偵字第
      0970050175號卷頁76、77及81至92、114至120) ，是綜此
      ，均足證被告二人確有於61.225.5.223、61.225.2.8、12
      2.127.211.102及220.140.113.30等IP位址，以DDoS阻斷
      式攻擊方式，對告訴人達文西公司所有IP位址61.56.212.
      51之網路伺服器發出大量封包之以電腦程式干擾他人電腦
      或相關設備之行為，是被告二人辯述其等所為僅係測試，
      並非攻擊，未有本件之犯罪故意等詞，要難採信。
(三)、另告訴人即達文西公司代表人丙○○於本院準備程序訊問
      時陳稱：薪僑公司的頻寬是屬於專線即專屬的8M之情(見
      本院卷頁51反) ，而證人戊○○到庭到院固具結證述：「
      (FULL HD的影片供全球買家上網瀏覽，依你的專業，這家
      網路公司的頻寬若是只是8M，是算多或是算少？)答：因
      為我不是這家公司的員工，無法估算其客戶量，所以我不
      知道如何回答此問題…(若影片要提供給全世界的買家瀏
      覽，其容量、頻寬只有8M，從經驗觀之是否合理？) 答：
      8M的頻寬是比較小，但是需視經營公司的客戶量來決定是
      否可供正常的運作」等情 (見本院卷頁122)，惟證人即告
      訴人達文西公司代表人丙○○在本院審理時證稱：達文西
      公司代管200個左右的網址，薪僑公司是達文西公司代管
      伺服器中的一個客戶，因達文西公司主機受到攻擊後，伺
      服器癱瘓約三個星期，有時候正常、有時候癱瘓，達文西
      公司所代管之薪僑及其他公司均受有網站無法連結、電子
      郵件無法正常收發之損害；達文西公司所受損失分為二類
      ，其中具體的損失是受攻擊期間超出頻寬的費用、租賃防
      禦系統等費用，另外客戶的損失會在一年之後有無繼續締
      約時顯現，但有客戶已中途解約；達文西公司經營三年以
      來，未曾發生空間與頻寬不足的情形，且公司每一年都會
      依據狀況增加頻寬與設備，在薪僑公司提供FULL  HD影片
      的點閱服務後、達文西公司受到攻擊之前，並未發生流量
      滿載而網路癱瘓的情形，又依照公司伺服器的硬體設備、
      流量去評估，係認定當時所提供給薪僑公司之代管服務是
      在堪用的狀態等情 (見本院卷頁143至147) ，再參以上揭
      證人戊○○所證述：之所以認定係攻擊，係因這種手法是
      沒有任何1臺主機可以抵擋，當它透過發行的數量超過一
      定限度時，全世界的主機都無法抵擋，所以通稱為DDoS阻
      斷式攻擊方式，一般不會以DDoS阻斷式攻擊方式對網站為
      頻寬測試，都是以特定檔案，以上傳、下載的速度而計算
      主機可提供的頻寬服務，且不須要以同時多臺伺服器之方
      式為測試等情，應認為被告二人於61.225.5.223、61.225
      .2.8、122.127.211.102及220.140.113.30等IP位址，以
      DDoS阻斷式攻擊方式，對告訴人達文西公司所有IP位址61
      .56.212.51  之網路伺服器發出大量封包之行為，核非僅
      係對達文西公司及其所代管之薪僑公司之電腦及網路設備
      產生較輕度影響之測試或運用行為，應認已致達文西公司
      及薪僑公司受有損害，故被告二人空言否認其等所為與達
      文西公司及其所代管之薪僑公司網站無法正常使用間無因
      果關係，係達文西公司所使用之頻寬僅8M所致，及無證據
      證明達文西公司及其所代管之薪僑公司網站無法正常使用
      之事實等詞，均係事後卸責之詞，無法採信。此外，復有
      聖僑公司所有之電腦主機14臺及NAS(網路硬碟)主機1臺扣
      案可證，故本件事證明確，被告二人上揭犯行已堪認定。
三、核被告二人所為，係犯刑法第360條無故以電腦程式干擾他
    人電腦或其相關設備罪。被告二人就上開犯行，均有犯意聯
    絡及行為分擔，皆為共同正犯。被告二人所為上揭數故意干
    擾他人電腦或其相關設備之行為，係於密切接近之時地所實
    施，而侵害同一之法益，各行為之獨立性極為薄弱，在刑法
    評價上，以視為數個舉動之接續施行，合為包括之一行為予
    以評價，屬接續犯，而為包括之一罪。爰審酌被告丁○○為
    聖僑公司之負責人，被告乙○○為聖僑公司之電腦工程師，
    均諳於電腦及網路之使用，竟仍以分散式阻斷攻擊之癱瘓網
    路攻擊手法，致使告訴人達文西公司及薪僑公司電腦及網路
    設備之正常運作而受有損害，及告訴人達文西公司之代表人
    丙○○、告訴人薪僑公司之總經理甲○○均曾任職於聖僑公
    司，且薪僑公司與聖僑公司間具有同業競爭關係，迄今被告
    二人仍未能與告訴人等公司達成和解，暨被告二人之犯罪動
    機、目的及犯後均未能坦認犯行，並兼衡被告二人均未有前
    科紀錄，素行尚可等一切情狀，各量處如主文所示之刑，拘
    役部分，均諭知易科罰金之折算標準，罰金部分，均諭知易
    服勞役之折算標準，以示懲儆，另公訴意旨請求量處被告丁○○有期徒刑10月及被告乙○○有期徒刑6月，均尚嫌過重
    ，併此敘明。末關於扣案之電腦主機14臺及NAS(網路硬碟)
    主機1臺，雖經被告丁○○於本院審理時供稱：乙○○係在
    他的位置操作他的電腦，去上網連線到扣案所有的主機14臺
    ，以瀏覽薪僑公司及達文西公司的網站之情   (見本院卷頁
    281)，及被告乙○○於本院審理時陳稱：扣案的電腦並未接
    螢幕及鍵盤，伊是使用遠端操作模式，當時勘驗程序時，是
    使用NAS網路硬碟主機，該主機內有程式執行檔的備檔資料
    之情 (見本院卷頁281)，惟因該扣案之電腦主機14臺及NAS(
    網路硬碟)主機1臺均係屬聖僑公司所有，尚未能係被告二人
    所有供本件犯罪所用之物，爰不予宣告沒收，併此敘明。
四、又公訴意旨另以：被告乙○○依被告丁○○之指示，自96年
    11月21日起至同年12月10止，在上址聖僑公司辦公室內，利
    用自行撰寫之電腦程式，使用聖僑公司所申請之上網線路，
    並鎖定薪僑公司網站首頁，多次重覆以持續寄出大量封包的
    方式，無故對薪僑公司之網站連結功能進行干擾 (即以DDoS
    攻擊方式，藉由不當方式佔用系統分享資源，並利用自行撰
    寫之模擬程式，透過聖僑公司以外的多個網路IP位址對外連
    線，鎖定薪僑公司之網站首頁，多次重覆以持續寄出大量封
    包之方式，無故干擾薪僑公司之網站連結功能，即以DDoS阻
    斷式攻擊方式，癱瘓薪僑公司之網路連線系統，因認被告二
    人尚涉犯刑法第362條製作專供犯無故干擾他人電腦或其相
    關設備罪之罪嫌等詞；惟訊據被告二人均矢口否認有為此項
    犯行，其等二人均辯述本件未有可資認定犯有製作妨害電腦
    使用罪章之電腦程式之行為之情，另被告乙○○尚辯稱其寫
    的程式功能、用途極多，本身具有瀏覽器的功能，網路服務
    回應時間、服務的地點，所有瀏覽過程的紀錄，該些紀錄都
    是程式開發的功能內，透過開發功能的程式，來分析是否可
    以提供世界各地瀏覽的網站，以便影片可以正常的播放之情
    ；經查：
(一)、被告乙○○於本院勘驗程序時供稱：庭呈系爭程式原始碼
      ，其中第1張是環境變數的設定檔，這張主要功能是將設
      定檔讀入供程式使用，第3張主要功能是字串轉換的功能
      ，第1張是透過PROXY(代理伺服器)去讀取網頁面的執行程
      序，第4張到第6張是功能介面觸發事件的流程，就是進入
      網頁後所有功能鍵的執行功能，目前執行檔之執行環境是
      未完成，若目前要執行就會當機，這個程式伊尚未寫完成
      ，所以要寫完才能正常執行，當時即因程式尚未撰寫完成
      ，而執行結果發現當機，就無法達到伊要分析數據的功能
      ，故伊改以其他瀏覽器的方式去使用連結，再以封包的方
      式，去截取分析網頁代理伺服器的資訊，封包截取的程式
      去分析透過不同的PROXY(代理伺服器) ，去連結該公司的
      網站的回應時間及內容，伊可以執行至畫面顯示錯誤的訊
      息，並將此訊息拍攝下來，以供列印附卷，此訊息說明這
      個程式有4個功能介面執行序，及透過PROXY與PORT去連結
      該網頁的頁面，以及取回的回應時間與回應狀態，最後呈
      現的反應Last Response是無法連線等情  (見本院卷頁83
      至85)，並有被告乙○○所庭呈程式原始碼資料6張 (見本
      院卷頁87至92) ，核與證人戊○○於該次勘驗程序時證稱
      ：乙○○所提出之原始檔必須經過電腦編譯之後才能夠轉
      換成可以執行的的執行檔，即表示現在在網路磁碟機上是
      有問題的程式（一般程式設計師在寫程式的時候，當他完
      成時，會以編譯器來做編譯，如果程式他有程式語法上的
      問題，編譯上會產生錯誤，而無法產生執行檔，本案網頁
      磁碟機上已經有可執行程式，代表程式語法上基本上沒有
      錯誤，乙○○先生指稱有問題，就是一般程式上邏輯的錯
      誤，就是因為設計者沒有考慮周全在特定情況下，程式會
      發生錯誤的狀況，如當機或程式暫停的情形），故在某些
      情況下會當機，但目前勘驗可以看到EXE可執行的程式，
      乙○○所述無法連線之情形，是因為我們在一般區○○路
      （即從手提電腦連結到扣案電腦主機），所以根本無法與
      網際網路作連線，故產生無法連線的訊息等情 (見本院卷
      頁84反至85) 大致相符。惟證人戊○○於上開勘驗程序時
      亦同時證述：依據伊的經驗TTPTESTOR這個程式並非乙○○所寫，只要用GOGLE搜尋引擎，用關鍵字「DDoS」程式
      去搜尋就可以下載，而所謂DDoS中文稱為分散式阻斷服務
      ，這類程式它的功能就是透過數十或數百個PROXY針對特
      定網頁作存取，造成該目標主機頻寬遭佔用資源不足而造
      成當機或無法連線的狀態 (見本院卷頁85) ，而證人戊○○於本院審理時復具結證述：若不會寫程式的人，可透過
      網路取得DDoS阻斷式攻擊程式，若是會寫程式的人，可以
      自行撰寫該程式，DDoS阻斷式攻擊方式是一個流傳很久的
      攻擊方式，所以在網路上有不同程式可以達到此功用，若
      要達到此功用的程式，可以透過Google的搜尋引擎即可找
      到類此程式，有人會重新寫該程式，大部分的人都是直接
      從網路上下載，只要寫程式的人熟悉某種語言，即可寫出
      DDoS阻斷式攻擊，所花費的時間大約一、二天即可寫出等
      情 (見本院卷頁119至120) ，足見被告乙○○有無製作專
      供本件干擾告訴人等公司電腦或其相關設備之DDoS阻斷式
      攻擊程式，誠屬疑義。
(二)、再者，本院函請內政部警政署刑事警察局就扣案之電腦主
      機14臺及NAS(網路硬碟)主機1臺進行鑑識結果，該局於98
      年6月15日以刑研字第0980080876號電腦鑑識報告函覆本
      院，依其結論「1、…乙○○所使用之程式原始碼，無法
      認定係自行撰寫或係網路上下載取得，因電磁紀錄有易修
      改特性，即使程式碼係由網路上下載取得，亦有可能取得
      後修改程式碼內容，故無法認定係自行撰寫或係自網路上
      下載取得，2、經查找所有扣案電腦，除證物編號0000000
      00-0因無法將硬碟重組且開機時發生錯誤，無法鑑驗外，
      其餘電腦主機並無搜尋出與貴院所提供之原始碼相同之檔
      案。」之內容，已明確說明自扣案之電腦主機14臺及NAS(
      網路硬碟) 主機1臺中，除證物編號000000000-0無法鑑驗
      外，並未搜尋出被告乙○○所使用之程式原始碼檔案，及
      對於被告乙○○所使用之程式原始碼，並無法認定係自行
      撰寫或係網路上下載取得之程式，是綜觀本件全卷證，尚
      未查有何積極證據足以證明被告乙○○有製作專供本件干
      擾告訴人等公司電腦或其相關設備之DDoS阻斷式攻擊程式
      之事實，公訴人認被告二人尚涉犯刑法第362條之製作專
      供犯無故干擾他人電腦或其相關設備罪之罪，容有誤會，
      此部分既不能證明被告二人犯罪，原應為無罪之諭知，惟
      公訴意旨認此部分與前開有罪部分有想像競合犯之裁判上
      一罪關係，爰不另為無罪之諭知，附此敘明
據上論斷，應依刑事訴訟法第299條第1項前段，刑法第28條、第
360條、第41條第1項前段、第42條第3項，刑法施行法第1條之1
第1項、第2項前段，判決如主文。
本案經檢察官庚○○到庭執行職務
中    華    民    國    98    年    6     月    30    日
                  刑事第三庭  審判長法  官  周瑞芬
                                    法  官  陳思成
                                    法  官  楊曉惠
以上正本證明與原本無異。
如不服本判決應於收受本判決後10日內向本院提出上訴書狀，並
應敘述具體理由。如未敘述上訴理由者，應於上訴期間屆滿後20
日內向本院補提理由書狀（均須按他造當事人之人數附繕本）「
切勿逕送上級法院」。
                                    書記官  謝明倫
中    華    民    國    98     年    6    月    30     日
附錄論罪科刑法條
中華民國刑法第360條
無故以電腦程式或其他電磁方式干擾他人電腦或其相關設備，致
生損害於公眾或他人者，處3年以下有期徒刑、拘役或科或併科
10萬元以下罰金。


司法院資訊處製作；財團法人民間司法改革基金會備份。
